# 请教陈版，国内信用证议付的处理

提问人：寒江雪 71 时间：2013-10-16 17:01:38
企业在收到购货方开出的信用证时，不需做会计处理。如果企业将收到的信用证到银行议付后，收到资金，如何处理？

回答人：chenyiwei
议付条款应该是有追索权的吧？如果是，应比照附追索权转让应收账款的有关处理规定，确认为一项借款。

提问人：寒江雪 71 时间：2014-05-07 15:46:55
如果A与B公司是关联企业，A公司开立信用证给B公司（无真实交易），B公司在取得信用证后到银行议付，并将议付所取得的款项再返还给A公司，在这种情况下，A公司是否应确认为银行借款呢？如果确认为银行借款的话，是否属于信用借款？

回答人：chenyiwei
对A而言，实质上是一项银行借款。由于B的议付为A提供了一定的担保（如果A无力付款，B要付连带责任），因此实质上属于保证借款。